# 按评估的固定资产原值-评估的固定资产净值确认累计折旧入账，是按公允价值入账吗?

提问人：linxy333 时间：2011-08-16 18:34:30
企业 08 年购入一批旧资产，这批旧资产经过评估机构评估，评估出了评估固定资产原值和评估固定资产净值。 企业按评估原值计入购入固定资产的原值，按评估的固定资产原值-评估的固定资产净值=累计折旧，确认期初累计折旧入账。预计使用年限、入账日期和折旧率均套用原固定资产的原始数据，按：月折旧额=评估固定资产原值（1-残值率）/预计使用年限/12； 这算是按公允价值入账吗？这样处理合理吗？ 08 年评估时，没列出预计尚可使用年限，如果上述做法不合理，应如何处理呢？

回答人：chenyiwei
企业对资产的初始确认应当以评估净值为原值。尚可使用年限可根据评估报告所示的成新率（根据各项资产的评估净值和评估原值比较得出）确定。